臺灣高雄地方法院民事裁定　　　　　 110年度雄簡聲字第61號
聲　請　人　洪志坤　
訴訟代理人　劉家榮律師
　　　　　　黃鈺玲律師
相　對　人　新加坡商艾星國際有限公司台灣分公司

法定代理人　曾慧雯　


上列當事人間聲請停止執行事件，本院裁定如下：
    主  文
聲請人為相對人供擔保新臺幣（下同）17萬1,816 元後，本院11
0 年度司執字第64029 號清償債務執行事件之強制執行程序，於
本院110 年度雄補字第1448號債務人異議之訴事件調解或和解成
立、判決確定或撤回起訴前，應暫予停止。
    理  由
一、聲請意旨略以：相對人對聲請人所有之不動產等財產聲請強
    制執行，現由本院110 年度司執字第64029 號強制執行事件
    （下稱系爭執行事件）受理在案，聲請人以相對人請求之債
    權業已罹於時效而消滅為由提起債務人異議之訴（本院110
    年度雄補字第1448號，下稱系爭本案），因兩造間系爭本案
    之審理，非待相當之時日無以終結，若繼續強制執行，恐使
    聲請人遭受難以回復損害。為此，聲請人願供擔保，請准裁
    定系爭執行事件之強制執行程序於系爭本案判決確定前停止
    執行等語。
二、按有回復原狀之聲請或提起再審或異議之訴，或對於和解為
    繼續審判之請求，或提起宣告調解無效之訴、撤銷調解之訴
    ，或對於許可強制執行之裁定提起抗告時，法院因必要情形
    或依聲請定相當並確實之擔保，得為停止強制執行之裁定。
    強制執行法第18條第2 項定有明文。所謂必要情形，由法院
    依職權裁量定之。即法院應就該異議之訴在法律上是否顯無
    理由；如不停止執行，將來是否難於回復執行前之狀態；倘
    予停止執行，是否無法防止債務人濫行訴訟，以拖延執行，
    致債權人之權利無法迅速實現等各種情形，予以斟酌，以資
    平衡兼顧債務人及債權人之利益（最高法院106 年度台抗字
    第200 號裁定意旨參照）。次按法院依強制執行法第18條第
    2 項定擔保金額而准許停止強制執行之裁定者，該項擔保係
    備供債權人因停止執行所受損害之賠償，其數額應依標的物
    停止執行後，債權人未能即時受償或利用該標的物所受之損
    害額，或其因另供擔保強制執行所受之損害額定之，非以標
    的物之價值或其債權額為依據（最高法院105 年度台抗字第
    723 號裁定意旨參照）。
三、經查；相對人以本院101 年度司執字第47467 號債權憑證為
    執行名義，聲請就聲請人所有之不動產為強制執行，經本院
    以系爭執行事件受理在案，而聲請人已向本院提起系爭本案
    ，且系爭執行事件之強制執行程序尚未終結等情，業經本院
    依職權調取系爭執行事件及系爭本案卷宗核閱屬實。又依據
    聲請人所提訴訟及其主張，形式上難認有何不合法、顯無理
    由之情形，是聲請人之聲請核與強制執行法第18條第2 項之
    規定相符，應予准許。另本件相對人聲請強制執行之債權額
    本金為103 萬896 元，有民事強制執行聲請狀附於系爭執行
    事件卷宗可稽，又系爭執行程序之標的為聲請人洪志坤所有
    之高雄市○○區○○段○○段0000號地號土地及其上同段
    735 建號建物（下稱系爭不動產），系爭不動產中僅土地部
    份依公告現值計算，其價值即達261 萬3,000 元（計算式：
    39,000元/ 平方公尺×67平方公尺＝2,613,000 元），有登
    記謄本在卷可稽（見系爭執行卷第41-43 頁），準此，系爭
    不動產之價值顯然大於相對人聲請強制執行之債權額，故應
    以相對人上開債權額之本金為基準，計算倘系爭執行事件之
    執行程序停止，所可能導致相對人上開債權不能即時受償所
    受損害。再者，本院審酌系爭本案之訴訟標的已逾50萬元，
    未逾150 萬元，為不得上訴第三審案件，參考各級法院辦案
    期限實施要點規定，第一、二審通常程式審判案件之辦案期
    限分別為1 年4 個月、2 年，共計3 年4 個月，爰以此為預
    估聲請人提起系爭本案獲准停止執行因而致相對人執行延宕
    之期間，是以相對人因停止執行未能受償上開債權總額所受
    損害為上開債權總額之法定遲延利息即17萬1,816 元【計算
    式：1,030,896 元×5 ％×( 3+4/12 )＝17萬1,816 元，小
    數點以下四捨五入】，爰酌定本件擔保金額為17萬1,816 元
    。
四、依強制執行法第18條第2 項，裁定如主文。
中    華    民    國  110    年    10    月    21    日
                  高雄簡易庭  法      官  林綉君
以上正本係照原本作成。
如對本裁定抗告須於裁定送達後10日內向本院提出抗告狀，並繳
納裁判費新台幣1,000元。
中    華    民    國  110    年    10    月    21    日
                              書  記  官  羅崔萍